臺灣高等法院刑事判決　　　　　　　 100年度上訴字第3492號
上　訴　人
即　被　告　胡評
上列上訴人即被告因違反毒品危害防制條例案件，不服臺灣板橋
地方法院100 年度訴字第2408號，中華民國100 年10月31日第一
審判決（起訴案號：臺灣板橋地方法院檢察署100 年度毒偵字第
5352號），提起上訴，本院判決如下：
    主    文
上訴駁回。
    理  由
一、依刑事訴訟法第350 條、第361 條、第362 條、第367 條規
    定，不服地方法院之第一審判決而上訴者，須提出上訴書狀
    ，並應敘述具體理由，為上訴必備之程式；其所提出之書狀
    未敘述上訴理由，或僅曾以言詞陳述上訴理由者，均應於上
    訴期間屆滿後20日內補提理由書於第一審法院。第一審法院
    經形式審查，認逾期未補提上訴理由者，應定期間先命補正
    ；逾期未補正者，為上訴不合法律上之程式，應以裁定駁回
    。又雖已提出上訴理由，但所提非屬具體理由者，則由第二
    審法院以上訴不合法律上之程式，判決駁回之。而所謂具體
    理由，必係依據卷內資料或提出新事證，指摘或表明第一審
    判決有何採證認事、用法或量刑等足以影響判決本旨之不當
    或違法，而構成應予撤銷之具體事由，始足當之。若僅泛言
    指摘原判決認事用法不當或量刑過重、過輕，而未依上述意
    旨舉出具體事由；或形式上雖已指出具體事由，但該事實縱
    係屬實，亦顯然不足以認為原判決有何不當或違法者，皆難
    謂係具體理由，俾與第二審上訴制度旨在請求第二審法院撤
    銷、變更第一審不當或違法之判決，以實現個案救濟之立法
    目的相契合，並節制濫行上訴（最高法院100 年度臺上字第
    208 號判決意旨參照）。亦即所謂具體上訴理由：（一）須
    指出原判決有不當或違法之處；（二）須依據卷內既有訴訟
    資料或提出新事實、新證據為具體指摘；（三）所指判決不
    當、違法情形須實際上存在；（四）所指判決不當、違法情
    形須足以構成撤銷原判決之理由。
二、上訴人即被告上訴意旨略以：被告於偵審其間均坦承犯行，
    足見犯後態度良好，且被告於案發前即已至醫院接受美沙冬
    療法，足見被告確有戒毒之意，原審判處被告有期徒刑1 年
    ，實屬過重。爰提起上訴，請求從輕量刑等語。
三、本院查：
（一）被告胡評前於民國88年間因施用毒品案件，經臺灣苗栗
      地方法院裁定送觀察、勒戒後，因認有繼續施用毒品之傾
      向，經同法院以89年度毒聲字第106 號裁定令入戒治處所
      施以強制戒治，嗣經同法院以89年度毒聲字第877 號裁定
      停止戒治，所餘戒治期間付保護管束，於89年6 月15日停
      止處分執行出監，至90年1 月19日（起訴書誤載為90年1
      月18日）期滿未經撤銷視為執行完畢，由臺灣苗栗地方法
      院檢察署檢察官以90年度戒毒偵字第3 號為不起訴處分確
      定；於93年間因施用毒品案件，經同法院以94年度訴字
      第324 號判決分別判處有期徒刑10月、6 月（起訴書誤載
      為8 月），並定應執行有期徒刑1 年3 月確定；於95年
      間因施用毒品案件，經同法院以95年度訴字第434 號判決
      分別判處有期徒刑9 月、5 月，並定應執行有期徒刑1 年
      確定，嗣經同法院以96年度聲減字第305 號裁定均減刑，
      並定應執行有期徒刑6 月確定；於96年間因違反證人保
      護法案件，經同法院以96年度訴字第695 號判決判處有期
      徒刑1 年2 月確定；於97年間因施用毒品案件，經同法
      院以97年度訴字第167 號判決分別判處有期徒刑10月、6
      月，並定應執行有期徒刑1 年2 月確定；上開、所示
      之罪，經同法院以97年度聲字第534 號裁定應執行有期徒
      刑1 年7 月確定，並與上開、所示之罪接續執行，95
      年2 月14日刑期起算，入監執行，98年5 月15日假釋出監
      ，嗣於假釋期間因施用毒品案件，經撤銷假釋，執行殘刑
      8 月又14日，於99年8 月29日執行完畢。詎被告胡評仍不
      知警惕，復分別基於施用毒品海洛因、甲基安非他命之犯
      意，於100 年7 月29日中午12時許，在苗栗縣頭份鎮○○
      街12巷3 號6 樓居處，以捲菸之方式施用毒品海洛因，另
      以將毒品甲基安非他命置於錫箔紙上燃燒吸食煙霧之方式
      施用毒品甲基安非他命各1 次。嗣為警於100 年7 月31日
      凌晨2 時10分許，在新北市○○區○道三號公路北向46.5
      公里處攔檢而查獲，並當場扣得其所有，吸食剩餘之毒品
      海洛因（驗前毛重0.1 公克，驗後毛重0.096 公克）及毒
      品甲基安非他命（驗前毛重1.1 公克，驗後毛重1.0907公
      克）各1 包。
（二）原審以被告上揭犯罪事實，業據被告於原審審理時坦承不
      諱（見原審卷第49頁背面），且被告於前開時、地經查獲
      後，所採集之尿液經送驗結果，確呈毒品海洛因之代謝物
      嗎啡及甲基安非他命之陽性反應，有臺灣檢驗科技股份有
      限公司（下稱臺灣檢驗科技公司）濫用藥物檢驗報告1 份
      在卷可稽（見偵卷第63頁），另扣案之白色粉末1 包及透
      明結晶1 包，經送驗結果，粉末部分檢出毒品海洛因成分
      （驗前毛重0.1 公克，驗後毛重0.096 公克），結晶物部
      分則檢出毒品甲基安非他命成分（驗前毛重1.1 公克，驗
      後毛重1. 0907 公克），有臺灣檢驗科技公司100 年8 月
      9 日UL/2011/00000000、00000000濫用藥物檢驗報告各1
      份在卷可稽（見偵卷第64頁、第65頁）；此外，復有國道
      公路警察局第六警察隊搜索扣押筆錄、扣押物品目錄表、
      扣留物品紀錄、100 年移送煙毒麻醉藥品人犯尿液檢體編
      號對照表各1 份、扣案物照片2 張等在卷為憑，足見被告
      自白核與事實相符。被告上開施用毒品海洛因、甲基安非
      他命犯行，事證明確，均堪以認定。被告前因施用毒品案
      件，經臺灣苗栗地方法院裁定觀察勒戒、強制戒治，嗣停
      止強制戒治，所餘戒治期間付保護管束，於89年6 月15日
      停止處分執行出監，於90年1 月19日期滿未經撤銷視為強
      制戒治期滿，由臺灣苗栗地方法院檢察署檢察官以90年度
      戒毒偵字第3 號為不起訴處分確定；復於93年、95年、96
      年、97年間因施用毒品案件，分別經判刑確定等情，有本
      院被告前案紀錄表1 份在卷足憑，其於觀察、勒戒執行完
      畢釋放後5 年內再犯本件施用毒品海洛因、甲基安非他命
      之罪，依毒品危害防制條例第23條第2 項之規定，被告前
      開犯行，即應依法追訴處罰。復衡以毒品海洛因及甲基安
      非他命分屬毒品危害防制條例第2 條第2 項第1 款、第2
      款所規定之第一級、第二級毒品，核被告所為，係犯毒品
      危害防制條例第10條第1 項之施用第一級毒品罪及同條第
      2 項之施用第二級毒品罪，且其於施用前、後持有毒品海
      洛因及甲基安非他命之低度行為，為其施用之高度行為所
      吸收，均不另論罪。被告所犯上開2 罪間，犯意各別，行
      為互殊，應予分論併罰。另說明被告於上開前科執行完畢
      之5 年內故意再犯本件有期徒刑以上之罪，核屬累犯，應
      依法加重其刑。並審酌被告前有多次違反毒品危害防制條
      例前科，詎再犯本案，顯見其無法戒絕毒品；惟念其坦承
      犯行，態度良好，及其施用毒品海洛因、甲基安非他命僅
      戕害自身，尚未害及他人等一切情狀，量處如主文所示之
      刑，並定其應執行之刑。扣案之粉末、結晶物係分屬毒品
      海洛因、甲基安非他命；又包裝前揭毒品之包裝袋2 個，
      殘留有上述毒品且無法析離，應與毒品同視，爰均依毒品
      危害防制條例第18條第1 項前段規定，不問屬於犯人與否
      ，均宣告沒收銷燬之；而鑑驗耗損部分，既已滅失，自無
      庸再為沒收銷燬之諭知，依刑事訴訟法第273 條之1 第1
      項、第299 條第1 項前段、第310 條之2 、第454 條第2
      項，毒品危害防制條例第10條第1 項、第2 項、第18條第
      1 項前段，刑法第11條、第47條第1 項、第51條第5 款等
      規定，對於被告施用第一級毒品部分，因屬累犯，而量處
      有期徒刑10月，扣案之海洛因（含空包裝袋1 個）沒收銷
      燬之；施用第二級毒品部分，因屬累犯，而量處有期徒刑
      4 月，扣案之甲基安非他命（含空包裝袋1 個）沒收銷燬
      之；應執行有期徒刑1 年，扣案之前述毒品海洛因、甲基
      安非他命（含空包裝袋）均沒收銷燬之。經核其認事用法
      ，除據上論斷論之刑法第11條應補充「前段」2 字外，其
      餘並無違誤，量刑亦無失當之處。
（三）被告固以被告就本件犯罪事實，業已坦承在案，且已前往
      醫院接受毒品戒治之美沙冬療法，足見被告確有戒毒之意
      等語提起上訴，主張原審量刑過重，應從輕量刑云云；惟
      查，被告前開上訴主張，經核並未依據卷內既有訴訟資料
      或提出新事實、新證據為具體指摘，且係以其事後個人之
      事由，或原審業已審酌之事項，請求減輕其刑，均非以原
      審判決有何違法、不當之處，請求撤銷改判。是以，被告
      前開上訴意旨，顯未具體指述原審判決有何不當或違法之
      處，亦未依據卷內既有訴訟資料或提出新事實、新證據為
      具體指摘，原審判決經核亦無不當、違法之情形，揆諸前
      揭規定說明，被告前開上訴難認有具體理由。
（四）綜上，被告之上訴不合法律上程式，爰不經言詞辯論程序
      ，逕予駁回。
四、據上論斷，應依刑事訴訟法第367 條前段、第372 條，判決
    如主文。
中    華    民    國   100    年    12    月    15    日
                  刑事第九庭審判長法  官  許仕楓
                                  法  官  劉興浪
                                  法  官  蔡守訓
以上正本證明與原本無異。
施用毒品第一級毒品海洛因部分如不服本判決，應於收受送達後
十日內向本院提出上訴書狀，其未敘述上訴之理由者並得於提起
上訴後十日內向本院補提理由書（均須按他造當事人之人數附繕
本）。「切勿逕送上級法院」。
施用毒品第二級毒品甲基安非他命部分不得上訴。
                                  書記官  許俊鴻
中    華    民    國   100    年    12    月    16    日